臺灣彰化地方法院刑事判決　　　　　　　　　　　　　　九十年度重訴字第一一號
　　公　訴　人　臺灣彰化地方法院檢察署檢察官
　　被　　　告　乙○
　　選任辯護人　楊振芳律師
右列被告因違反毒品危害防制條例案件，經檢察官提起公訴 (九十年度偵字第二二五
二號)，本院判決如左：
    主  文
乙○持有第壹級毒品，處有期徒刑陸月，如易科罰金，以佰元折算壹日。
扣案之海洛因貳拾玖包（淨重伍佰捌拾壹點肆壹公克）、安非他命肆拾柒包（淨重伍
佰陸拾捌點陸貳）及殘留於研磨機（壹台）內之些許海洛因均沒收銷燬之。
    事  實
一、乙○之夫陳培鐃（另案由本院審理中）係施用毒品成癮者，非但有施用毒品之前
    科，且尚因違反毒品防害防制條例案件，受通緝中，故非但時有不明友人至其家
    中，且亦常攜帶毒品返家置放，乙○對此情固係知之，惟無法管制陳培鐃之行為
    。陳培鐃於通緝中，為滿足對毒品之需求，將其所取得之第一級毒品海洛因二十
    九包（淨重五百八十一．四一公克）、第二級毒品安非他命五百六十八．六二公
    克）、研磨機一台（內有殘留些許海洛因）置放於彰化縣和美鎮○○里○○路七
    八號臥室內，嗣彰化縣警察局彰化分局獲報於九十年三月二十四日下午十六時前
    往該處，欲行搜索，乙○見狀為免警員搜得前揭毒品，而使丙○○再添刑案，仍
    迅速趨至前開臥室，或以置於窗外，或於臥室內之方式，藏匿而非法持有之，惟
    仍為員警所查獲，並扣得前開毒品及磅砰一台、帳冊一本及夾鍊帶袋五大包等物
    。
二、案經彰化縣警察局彰化分局報告臺灣彰化地方法院檢察署檢察官偵查起訴。
    理  由
一、訊據被告乙○矢口否認涉有持有第一級品海洛因及第二級毒品安非他命之犯行，
    並辯稱：伊不知情臥室內有海洛因及安非他命等物，且伊係受員警押住，故未為
    將毒品丟置於窗外之行為云云。惟查：（一）被告並不否認，員警查獲毒品之房
    間係其之臥室，且該處亦懸有被告乙○與陳培鐃之照片及家人（按即夫婦兩人與
    其子女等）寢具，有本院勘驗筆錄及照片在卷可證，是查獲毒品之房間係被告之
    臥至無誤，再者，依案發時之照片以觀，該處並非污穢零亂，且物品擺設整齊，
    有偵卷所附之照片可證，是該房間當經常使用，而被告之夫陳培鐃因案遭通緝，
    為免受緝獲，必較少返家，是綜上情，應堪認被告係經常使用房間者，故被告於
    審理中一度以其常與婆婆同室而眠，故不知該房間有何物，係不實之辯詞。（二
    ）被告之夫陳培鐃於本院九十年重訴字第一四號審理中供承遭警扣案之物，係其
    所置放等語，是本件查獲之毒品係被告之夫陳培鐃所置放等情，當可認定。（三
    ）彰化縣警察局彰化分局員警陳榮村、吳呈益、吳壽泉、孫正良、楊志文及蘇志
    明，於九十年三月二十四日下午二時三十分許，持搜索票，至彰化縣和美鎮○○
    路七八號住處執行搜索，警員蘇志明於下車後隨即前往該處所後方警戒，其餘人
    員於前門準備進入時，該處後方房間窗戶突然開啟，在後方警戒之警員蘇志明，
    發現當時在該房間內之乙○手拿裝有數小包毒品之大塑膠袋，準備往窗外丟棄，
    但該塑膠袋體積大於鐵窗窗格，無法順利丟出而卡在鐵窗窗格內，埋伏在屋後之
    警員蘇志明隨即表明身分，被告聽聞後隨即欲將該塑膠袋抽回屋內，惟警員蘇志
    明見情形有異，上前與被告拉扯，致該大塑膠袋破裂，原本裝在該塑膠袋內之數
    小包毒品遂掉落在被告房間之床舖及地板等情，業據證人即當日參與搜索之彰化
    縣警察局彰化分局員警陳榮村、吳呈益、吳壽泉、孫正良、及蘇志明到庭結證屬
    實，並有該分局莿桐派出所於九十年三月二十四日出具之查案報告附卷可稽。另
    被告於本院勘驗現時，於警員面前，亦承認「毒品是有在床鋪上等語（按問：甲
    ○○○○是否與你在床鋪旁搶毒品），有本院勘驗筆錄可證，是被告當知該臥室
    內有陳培鐃置放之毒品，惟為見警前來，欲行搜索，其本於夫妻之情，為免警員
    搜得前揭毒品，而使陳培鐃再添刑案，方有上情之舉，否則被告倘不知該房間內
    藏有毒品，焉有於發覺警察前來搜索時，隨即趕至其臥室將毒品丟置於屋外，以
    為圖卸之行為。（四）扣案之研磨機經送憲兵司令部刑事鑑識中心以「氣相層析
    質分析法」鑑驗結果，乃殘留有海洛英成份，有該中心九十年五月一日（九十）
    綱得字第五六七六號鑑驗通知書存卷可參，而扣案之海洛因及安非他命，分別送
    法務部調查局及內政部警政署刑事警察局鑑驗，確係為海洛因及安非他命無誤，
    有法務部調查局九十年五月十四日（九○）陸（一）字第九○一六六九一二號鑑
    定通知書、內政部政署九十年五月二十四日刑鑑字第五六七六七號鑑驗通知書二
    紙存卷可按。是綜上，顯見被告所辯，不可採信。本件罪證明確，被告之犯行，
    洵堪認定。
二、核被告所為，係違反毒品危害防制條例第十一條第一項之持有第一級毒品罪及同
    條第二項之持有第二級毒品罪。被告以一持有行為，而犯前開二罪，係想像競合
    犯，應從一重之持有第一級毒品罪斷。惟公訴人以被告與其夫陳培鐃同住該處及
    扣案海洛因、安非他命之數量甚鉅為據認被告與其夫陳培鐃共同涉有意圖販賣而
    持有第一級毒品及意圖販賣而持有第二級毒品罪嫌，且二罪應予併罰云云，但查
    ：若以夫妻同住一處，而在該處搜得毒品即可謂夫妻係共同持有毒品，則豈不是
    可以推論，若員警在某校之內搜得毒品，而在該就教、讀之師生即係共同持有毒
    品，此種推斷，恐非適宜。是公訴人指被告與其夫陳培鐃共同持有毒品，即有此
    誤，因夫婿持有（施用）毒品，即屬悲哀，焉有以汝係其妻且同住一屋，即強令
    共同涉案之理。再者，非但被告否認意圖販賣而持有毒品，且亦無證據足以認為
    被告涉有此部分罪行，因此，公訴人所指即有誤會，故起訴法條，應予變更。爰
    審酌被告並無任何施用毒品之前科，係基於夫妻情份，為免其夫陳培鐃犯行暴露
    ，而為本件犯行，故其惡性尚非重大，且其於偵審中，業受羈押，當已收教訓之
    效及犯罪後之態度等一切情狀，量處如主文所示之刑，並諭知易科罰金之折算標
    準。又扣案之海洛因貳拾玖包（淨重伍佰捌拾壹點肆壹公克）、安非他命肆拾柒
    包（淨重伍佰陸拾捌點陸貳）及殘留於研磨機（壹台）內之些許海洛因係毒品，
    應依毒品危害防制條例第十八條第一項前段之規定，予以宣告沒收銷燬之。另扣
    本件尚扣有研磨機一台、磅砰一台、帳冊一本及夾鍊帶袋五大包因非違禁物且亦
    非屬被告所有，故不沒收之諭知，附此說明。
三、至被告之夫陳培鐃究係基何原因而持有上開物品，應由檢察官偵查處理之，併此
    敘明。
四、據上論斷，應依刑事訴訟法第二百九十九條第一項前段、第三百條，毒品危害防
    制條例第十一條第一項、第二項、第十八條第一項前段，刑法第十一條前段、第
    五十五條、第四十一條第一項，罰金罰鍰提高標準條例第二條，判決如主文。
本案經檢察官吳憲明到庭執行職務。
中      華      民      國      九十一    年      七      月    十八    日
                                    臺灣彰化地方法院刑事第一庭
                                        法      官  洪  志  賢
右正本證明與原本無異。
如不服本判決，應於判決送達後十日內，向本院提出上訴狀（須附繕本）。
                                        法院書記官  洪  年  慶
中      華      民      國      九十一    年      七      月  二十五    日
持有第一級毒品者，處三年以下有期徒刑、拘役或新臺幣五萬元以下罰金。
持有第二級毒品者，處二年以下有期徒刑、拘役或新臺幣三萬元以下罰金。
持有專供製造或施用毒品之器具者，處一年以下有期徒刑、拘役或新臺幣一萬元以下
罰金。
